---
title: "SRA_SRAdb"
auther: ""
output:
  html_document:
    highlight: pygments
    css: vscode.css
    toc: true
    toc_float: true
    toc_depth: 3
    number_section: true
    fig_caption: true
    df_print: paged
bibliography: ref.bib
---

```{r setup, include=FALSE}
knitr::opts_chunk$set(echo = TRUE, eval = TRUE, cache = TRUE, fig.align = 'center')
```

# 启动

```{r,message=FALSE}
library(SRAdb)
```

# 下载整个数据库

```{r}
sqlfile <-'../data/SRAmetadb.sqlite'
if(!file.exists('../data/SRAmetadb.sqlite')){
  sqlfile <<- getSRAdbFile()
}
sra_con <- dbConnect(SQLite(),sqlfile)
```

# 查看某个研究的信息

```{r message = FALSE}
sraInf <- getSRAinfo("SRP052056",sra_con, sraType="sra")
sraInf
```

# 将SRA转化为FASTQ

需要用到**SRA Toolkit**里的**fastq-dump**命令，王每个SRA文件执行一之遍。要自己事先装好[**SRA Toolkit**](http://www.sthda.com/english/wiki/install-sra-toolkit)。

R可以用来批量生成这些命令并自动执行。运行以下命令前，

# References

貌似这个标题只能用英文。如果有参考文献，请删除这段说明文字，只留下一个标题。开头yaml段落的`bibliography`指向引文bib文件。如果没有引文，则须删除`bibliography`字段。

If any biblography is specified, please delet this note, and only reserve the Reference header, which should remain exactly the current character. If no biblography is specified, please delet the `biblography` in the yaml.
