---
title: "Title"
auther: ""
output:
  html_document:
    highlight: pygments
    css: vscode.css
    toc: true
    toc_float: true
    toc_depth: 3
    number_section: true
    fig_caption: true
    df_print: paged
bibliography: ref.bib
---

```{r setup, include=FALSE}
knitr::opts_chunk$set(echo = TRUE, eval = TRUE, cache = TRUE, fig.align = 'center')
```

# 启动

```{r,message=FALSE}
library(biomaRt)
```

# 选择一个BioMart数据库和数据集

```{r}
listMarts()
```

如果此时遇到代理的问题，详看`biomaRt`的官方教程[@durinck_biomart_nodate]。

接下来选数据库。我们选ensembl。

```{r message = FALSE}
ensembl <- useMart('ensembl')
```

一个数据库中可能包含多个数据集，对于ensembl来说，每个物种都建有一个数据集。下面就看看都有哪些可用。

```{r}
listDatasets(ensembl)
```

然后更新一下`ensembl`，选一个数据集。

```{r}
ensembl <- useDataset('hsapiens_gene_ensembl', mart = ensembl)
```

或者，如果事先已经很明确这个数据集的写法，就可以从开始时直接找它：

```{r eval = FALSE}
ensembl <- useMart('ensembl', dataset = 'hsapiens_gene_ensembl')
```

# 建立biomaRt查询

建立查询用的`getBM()`有三个参数要填，分别是`filters`，`attributes`，`values`。可选的值也可以分别用函数查看。

```{r results='asis'}
filters <- listFilters(ensembl)
filters
```

filters就是筛选条件。

```{r}
attributes <- listAttributes(ensembl)
attributes
```

attributes是一些感兴趣的内容，如基因名、染色体位置等。

`getBM()`是主要的查询函数，有4个主参数：

* `attributes`：一个向量，包含各种你想要的属性；

* `filters`：一个向量，包含各种查询条件；

* `values`：一个向量，包含各种取值，顺序要跟`filters`相对应（见下例）；

* `mart`：即`Mart`对象，通过之前的`useMart()`生成。

另，有些人们常用的查询，也已经打包成了函数，如`getGene()`、`getSequence()`。这些函数也是通过`getBM()`来实现其功能。

现在我们选好了数据库和数据集，也知道了属性、筛选器及其取值，就可建立查询了。先看一个简单的问题：我们有一组Affymetrix的ID，来自u133plus2平台，现在想要找到对应的EntrezGene ID。

那么u133plus2就是`filter`，`value`就是我们的那些Affymetrix ID。而输出（`attributes`）就是要同时有u133plus2和EntrezGene，这样就能映射匹配了。

```{r}
affyids <- c("202763_at","209310_s_at","207500_at")
getBM(attributes=c('affy_hg_u133_plus_2', 'entrezgene', 'hgnc_symbol'), 
      filters = 'affy_hg_u133_plus_2', 
      values = affyids, 
      mart = ensembl)
```

# References